臺灣高等法院刑事裁定　　　　　　　　　 96年度抗字第961號
抗　告　人
即受刑人　　甲○○
上列受刑人因聲請減刑及定應執行刑案件，不服臺灣宜蘭地方法
院中華民國96年8月15日裁定（96年度聲減字第694號），提起抗
告，本院裁定如下：
    主  文
原裁定撤銷，發回臺灣宜蘭地方法院。
    理  由
一、抗告意旨略以：抗告人94年間因彈藥刀械管制條例等案，經
    宜蘭地方法院判刑確定，依九十六年罪犯減刑條例第六條，
    符合自首之案件，皆在減刑範圍之內，抗告人所犯槍砲彈藥
    刀械管制條例案，於警方發覺前即主動向警方告知，符合自
    首之要件，但此案卻未予減刑，實有所誤，故提出抗告等語
    。
二、原裁定依臺灣宜蘭地方法院檢察署檢察官之聲請以受刑人甲
    ○○於附表所列日期犯槍砲彈藥刀械管制條例等罪，經判處
    如附表所列之刑確定在案，檢察官以受刑人所犯附表編號一
    、二之犯罪，其犯罪時間均在民國96年4 月24日以前，所犯
    各罪悉合於中華民國九十六年罪犯減刑條例規定之減刑條件
    ，聲請予以減刑，並聲請與附表所列其餘不應減刑之犯罪所
    處之刑定其應執行之刑，於法尚無不合，應予准許，而分別
    予以減刑，並定其應執行刑，固非無見。
三、惟按「對於第三條所定不予減刑而未發覺之罪，於本條例施
    行前至施行之日起三個月內自首而受裁判者，依第二條第一
    項規定予以減刑。」，九十六年罪犯減刑條例第六條定有明
    文。經查，本件受刑人甲○○於94年9 月15日16時30分許，
    未經許可持有改造手槍1 枝（槍枝管制編號0000000000，含
    彈匣1 個）、具有殺傷力之土造子彈2 顆，在宜蘭縣員山鄉
    ○○路○ 段269 號對面攤販處，在偵查犯罪機關知悉其犯罪
    前，向盤查之宜蘭縣警察局宜蘭分局新民派出所警員許文正
    、袁正自首其未經許可，持有上開槍枝及子彈，而接受裁判
    ，並經臺灣宜蘭地方法院於95年6 月21日以94年度訴字第
    507 號判決判處有期徒刑2 年6 月，併科罰金新臺幣5 萬4
    仟元在案，有該刑事判決影本乙份在卷可參，而受刑人所犯
    該罪與檢察官聲請減刑之附表編號一、二各罪，均在96年6
    月24日以前，悉合於中華民國九十六年罪犯減刑條例規定之
    減刑條件，然檢察官疏未查察逕認該罪為九十六年罪犯減刑
    條例第三條第一項第四款規定之案件，未予聲請減刑；惟原
    裁定亦漏未審及所犯該罪符合九十六年罪犯減刑條例第六條
    之規定，而未予減刑，依首揭說明，尚有違誤，抗告人之抗
    告為有理由。惟因附表所示之罪其犯罪事實最後判決法院均
    為原審法院，本院無從為之定執行刑，應由本院將原裁定撤
    銷發回原審法院更為適法之處理。
據上論斷，應依刑事訴訟法第四百十三條裁定如主文。
中　　華　　民　　國　　96　　年　　9 　　月　　10　　日
                  刑事第十五庭  審判長法  官  吳昭瑩
                                      法  官  蘇隆惠
                                      法  官  李正紀
以上正本證明與原本無異。
不得再抗告。
                                      書記官  鄭信昱
中　　華　　民　　國　　96　　年　　9 　　月　　11　　日
